sl-SI: Mehanizem za pritrditev blaga okvirja za križni vbod: Sprijemalni trak (ježek); Magnetno; Stranske sponke; Zaskočne sponke; Pripenjanje s sponkami; Žebljički/bucike; Napenjalne palice; Krilati vijaki; Trakovi in mozniki; Drugo
zh-TW: 十字繡框布料固定機制: 魔鬼氈 (Velcro); 磁吸; 側夾; 卡扣夾; 釘書針固定; 圖釘/大頭針; 張力桿; 翼形螺絲; 織帶與木榫; 其他
nb: Stoffholdermekanismens ramme: Borrelås (Velcro); Magnetisk; Sideklemmer; Festeklemmer; Stiftet fast; Tegnestifter/nåler; Strammestenger; Tommelskruer; Bånd og plugger; Annet
fr: Mécanisme de maintien du tissu du cadre à point de croix: Auto-agrippant (Velcro); Magnétique; Clips latéraux; Pinces à pression; Agrafé; Punaises/épingles; Tiges de tension; Vis à oreilles; Sangles et chevilles; Autre
pt-BR: Mecanismo de fixação do tecido na moldura para ponto cruz: Fita de contato (Velcro); Magnético; Clipes laterais; Grampos de pressão; Grampeado; Tachinhas/alfinetes; Hastes de tensão; Parafusos borboleta; Cinta e pinos; Outro
hu: Keresztöltéses hímzőkeret tartómechanizmusa: Tépőzár (Velcro); Mágneses; Oldalsó csipeszek; Pattintható csipeszek; Tűzött; Gombostűk/rajzszögek; Feszítőrudak; Szárnyas csavarok; Heveder és tiplik; Egyéb
pt-PT: Mecanismo de fixação do tecido à moldura de ponto cruz: Fecho aderente (Velcro); Magnético; Grampos laterais; Grampos de pressão; Agrafado; Tachas/alfinetes; Varetas de tensão; Parafusos de aperto manual; Correias e cavilhas; Outro
pl: Mechanizm mocowania tkaniny w ramie do haftu krzyżykowego: Rzep (Velcro); Magnetyczny; Klipsy boczne; Zatrzaski; Zszywane (mocowane zszywkami); Pinezki / szpilki; Pręty napinające; Śruby skrzydełkowe; Paski z taśmy i kołki; Inne
de: Stoffhaltemechanismus des Stickrahmens: Klettverschluss (Velcro); Magnetisch; Seitenklammern; Schnappklemmen; Zum Heften; Reißzwecken/Stecknadeln; Spannstangen; Rändelschrauben; Gurtband & Rundstäbe; Sonstige
lt-LT: Kryžminio siuvinėjimo rėmo audinio laikymo mechanizmas: Kibioji juosta („Velcro“); Magnetinis; Šoniniai spaustukai; Užspaudžiamieji spaustukai; Prisegama kabėmis; Smeigtukai; Įtempimo strypai; Veržlės; Juostos ir kaiščiai; Kita
th: กลไกยึดผ้าบนกรอบปักครอสติช: ตีนตุ๊กแก (Velcro); แม่เหล็ก; คลิปด้านข้าง; แคลมป์ล็อก; ลวดเย็บกระดาษ; เข็มหมุด/พิน; แท่งดึงตึง; สกรูหัวแบน; สายรัดและหมุดไม้; อื่นๆ
bg-BG: Механизъм за фиксиране на тъканта в рамка за гоблен/кръстат бод: Велкро; Магнитен; Странични щипки; Закопчаващи се скоби; Със скоби; Габърчета/карфици; Обтягащи пръти; Винтове за ръчно затягане; Ремъци и дюбели; Други
nl: Kruissteekframe stofbevestigingsmechanisme: Klittenband; Magnetisch; Zijclips; Klemmen; Geniet; Punaises/spelden; Spanstangen; Duimschroeven; Band en deuvels; Overig
el: Μηχανισμός συγκράτησης υφάσματος πλαισίου σταυροβελονιάς: Ταινία χριτς-χρατς (Velcro); Μαγνητικό; Πλαϊνά κλιπ; Σφιγκτήρες με κούμπωμα; Με συρραπτικό; Πινέζες/Καρφίτσες; Ράβδοι τάνυσης; Βίδες πεταλούδας; Ιμάντες και καβίλιες; Άλλο
zh-CN: 十字绷布固定方式: 粘扣带 (Velcro); 磁吸; 侧夹; 按扣夹; 钉书针固定; 图钉/大头针; 张力杆; 翼形螺钉; 织带和木销; 其他
tr: Kanaviçe kasnağı kumaş tutma mekanizması: Cırt cırt (Velcro); Manyetik; Yan klipsler; Geçme klipsler; Zımbalı; Raptiye/iğne; Germe çubukları; Kelebek vidalar; Şerit ve dübel; Diğer
da: Fastgørelsesmekanisme til stof i broderirammer: Burrebånd (Velcro); Magnetisk; Sideklemmer; Snap-klemmer; Hæftes på; Tegnestifter/nåle; Spændestænger; Fingerskruer; Gjordbånd og dyvler; Andet
en: Cross-stitch frame fabric holding mechanism: Hook-and-loop (Velcro); Magnetic; Side clips; Snap clamps; Staple-on; Tacks/pins; Tension rods; Thumb screws; Webbing & dowels; Other
ja: クロスステッチFrame生地保持メカニズム: 面ファスナー (ベルクロ); マグネット式; サイドクリップ; スナップクランプ; ステープルオン; タック / ピン; テンションロッド; つまみネジ; ウェビングとダボ; その他
ko: 크로스 스티치 프레임의 천 고정 장치: 벨크로; 자석식; 측면 클립; 스냅 클램프; 스테이플 고정식; 압정/핀; 장력 봉; 나비 나사; 웨빙 및 다월; 기타
hr-HR: Mehanizam za držanje tkanine okvira s križnim bodom: Čičak-traka (Velcro); Magnetni; Bočne kvačice; Uskačne stezaljke; Pričvršćivanje spajalicama; Čavlići/igle; Zatezne šipke; Krilati vijci; Remenje i klinovi; Ostalo
cs: Mechanismus uchycení látky vyšívacího rámečku pro křížkový steh: Suchý zip (Velcro); Magnetické; Boční svorky; Zacvakávací svorky; Přisponkované; Připínáčky/špendlíky; Napínací tyče; Křídlové šrouby; Popruhy a kolíky; Ostatní
it: Meccanismo di fissaggio del tessuto Frame a punto croce: A strappo (Velcro); Magnetico; Clip laterali; Morsetti a scatto; A graffette; Puntine/spilli; Aste di tensione; Viti a testa zigrinata; Nastri e perni; Altro
fi: Ristipistokehyksen kiinnitysmekanismi: Tarranauha (Velcro); Magneettinen; Sivukiinnikkeet; Painokiinnikkeet; Nidottava; Nuppineulat/nastat; Kiristystangot; Siipiruuvit; Nauhat ja tapit; Muu
sv: Hållarmekanism för tyg ram: Kardborre (Velcro); Magnetisk; Sidoklämmor; Snäppklämmor; För häftning; Häftstift/nålar; Spännstänger; Tumskruvar; Sadelgjord och rundstavar; Övrigt
ru: Механизм удержания ткани в пяльцах для вышивки крестиком: Застежка-липучка (Velcro); Магнитная; Боковые зажимы; Защелкивающиеся зажимы; Крепление скобами; Кнопки/булавки; Натяжные стержни; Винты с накатанной головкой; Тесьма и стержни; Другое
ro-RO: Mecanism de fixare a materialului cadru pentru cusătură în cruce: Cu scai (Velcro); Magnetic; Cleme laterale; Cleme cu prindere rapidă; Cu capse; Pioneze/ace; Tije de tensionare; Șuruburi fluture; Chingi și tije; Altele
es: Mecanismo de sujeción de la tela en el bastidor de punto de cruz: Cierre de velcro; Magnético; Clips laterales; Abrazaderas a presión; Con grapas; Tachuelas/alfileres; Varillas de tensión; Tornillos de mariposa; Correas y varillas; Otro
sk-SK: Mechanizmus na uchytenie látky v ráme na krížikovú výšivku: Suchý zips (Velcro); Magnetické; Bočné spony; Zacvakávacie spony; Pripínacie svorkami; Pripináčiky/špendlíky; Napínacie tyče; Skrutky s ryhovanou hlavou; Popruhy a tyčky; Iné
vi: Cơ chế giữ vải khung thêu chữ thập: Băng gai dính (Velcro); Nam châm; Kẹp hai bên; Kẹp chốt; Đóng ghim; Đinh/ghim; Thanh căng; Vít vặn tay; Dây đai & thanh chốt; Khác